【裁判字號】    99,家聲,57
【裁判日期】    991116
【裁判案由】    聲請處分受監護宣告人財產
【裁判全文】
臺灣花蓮地方法院家事裁定              99年度家聲字第57號
聲  請  人  甲○
代  理  人  丙○○
相  對  人  乙○
上列聲請人聲請處分受監護宣告人之不動產事件，本院裁定如下
：
    主  文
准許聲請人甲○代理處分受監護宣告人乙○（男、民國○○年○ 月
○日生、身分證統一編號：Ｚ000000000號）所有坐落花蓮縣富里
鄉段第00 00-0000號之土地（地目：建、面積140平方公尺、
權利範圍全部）。
聲請程序費用由受監護宣告人乙○負擔。
    理      由
一、按監護人對於受監護人之財產，非為受監護人之利益，不得
    使用、代為或同意處分。監護人代理受分不動產，非經法院
    許可，不生效力。於成年人之監護有明文準用之，民法第
    1113條、第1101條第1項、第2項第1款定。
二、聲請意旨略以：聲請人甲○為受監護宣告人乙○之胞弟，乙
    ○前因血管性失智症及陳舊性腦中風合併左側肢體偏癱，無
    法單獨自理日常生活，業經鈞院以99年度監宣字第3 號民事
    裁定宣告其為受監護宣告人並選任聲請人為其監護人。茲因
    受監護宣告人乙○現於內政部東區老人之家自費安養，每月
    需支付安養費用新台幣（下同）18,600元，為籌措支付乙○
    之照護費用，需處分其名下坐落花蓮縣富里鄉段第0000-
    0000號土地，為此依民法第1101條規定聲請准許聲請人處分
    如主文所示之不動產等語。
三、聲請人主張之事實，業據提出戶籍謄本、土地登記謄本、財
    政部臺灣省北區國稅局財產歸屬資料清單、受監護人乙○於
    內政部東區老人之家每月安養費用收據4紙、自費養護保證
    金收據1紙等件為證，核與本院依職權查詢受監護人乙○之
    內政部東區老人之家自費養護費用收據相符，有內政部東區
    老人之家99年10月15日東老社字第0990002359號函暨所附契
    約書及收據影本可稽，並經本院依職權調閱本院99年度監宣
    字第3號卷宗查核無訛，足見聲請人主張乙○每月需18,600
    元之安養費用，而有處分其名下不動產以籌措其照護費用之
    必要乙節，應堪信為真實。是以，聲請人為籌措其照護費用
    ，聲請處分上揭土地，應屬受監護宣告人乙○之利益。從而
    ，本件聲請，核無不合，應予許可。爰裁定如主文。
四、依非訟事件法第21條第1項、民法第1113條、第1103條第1項
    ，裁定如主文。
中    華    民    國    99    年    11    月    16    日
                  家事法庭      法  官  陳雅敏
上列正本證明與原本無異。
如對本裁定不服，應於送達後10日內，向本院提出抗告狀（應抄
附繕本）。
中    華    民    國    99    年    11    月    17    日
                                書記官  唐千惠

司法院資訊處製作；財團法人民間司法改革基金會備份。
